臺灣高等法院刑事判決　　　　　　　　　　　　　　九十三年度上訴字第一九一號
　　上　訴　人　臺灣宜蘭地方法院檢察署檢察官
　　被　　　告　甲○○
右上訴人因被告毒品危害防制條例案件，不服臺灣宜蘭地方法院九十二年度訴字第二
三七號，中華民國九十二年十二月十七日第一審判決（起訴案號：臺灣宜蘭地方法院
檢察署九十二年度毒偵字第三五一號、第四四五號、移併案號：九十二年度毒偵字第
七一六號、第九七三號、第一○○七號），提起上訴，本院判決如左：
    主  文
原判決撤銷。
甲○○連續施用第一級毒品，累犯，處有期徒刑拾壹月。
    事  實
一、甲○○曾於民國八十八年間，兩度因施用毒品案件，經分別送觀察、勒戒後，均
    認無繼續施用毒品之傾向，而先後由臺灣板橋地方法院檢察署檢察官為不起訴處
    分確定。又於八十九年間，因違反槍砲彈藥刀械管制條例案件，經本院判處有期
    徒刑五月、併科罰金新台幣三萬元確定；復於九十年間，因施用第一、二級毒品
    案件而經臺灣宜蘭地方法院分別判處有期徒刑七月及五月，應執行有期徒刑十月
    確定；再於九十年間，又因違反槍砲彈藥刀械管制條例案件，經本院判處有期徒
    刑一年二月、併科罰金新台幣八萬元確定；嗣經裁定應合併執行有期徒刑二年一
    月、併科罰金新台幣十萬元，徒刑部分於九十年三月八日入監，九十一年十月二
    日假釋出監，再執行罰金易服勞役刑期至九十二年一月二十一日期滿出監，假釋
    付保護管束（保護管束至九十二年七月七日期滿）。猶不知悔改，又基於施用第
    一級毒品之概括犯意，自九十二年四月二十四日起至同年十月七日止，分別在宜
    蘭縣羅東鎮○○路○段一五０巷三十七號住處及同鎮○○路七十七號友人許智傑
    用第一級毒品海洛因。嗣分別於九十二年四月二十五日凌晨二時三十分許，在上
    揭友人住處前、於同年八月十二日下午五時三十分許，在宜蘭縣礁溪鄉溫沙堡旅
    館一一二號房間內、同年十月四日在上揭住處、同年十月八日在宜蘭縣羅東鎮○
    ○路一五九號為警查獲。
二、案經宜蘭縣警察局羅東分局、礁溪分局報請臺灣宜蘭地方法院檢察署檢察官偵查
    起訴暨移送併辦。
    理  由
一、右揭事實，業據被告甲○○於本院審理中坦承不諱，而被告迭次為警查獲均經警
    採集其尿液送請慈濟大學濫用藥物檢驗中心檢驗後，檢出第一級毒品海洛因之代
    謝物嗎啡之陽性反應，各有慈濟大學濫用藥物檢驗中心檢驗總表及嫌疑犯尿液送
    驗姓名編號對照表在卷可稽。又被告曾於八十八年間，兩度因施用毒品案件，經
    兩次送觀察、勒戒後，均認無繼續施用毒品之傾向，而先後由臺灣板橋地方法院
    檢察署檢察官為二度不起訴處分確定在案，亦有臺灣板橋地方法院檢察署檢察官
    八十八年度偵字第一七九四一號及八十八年度毒偵字第五九七、二八七六號、八
    十八年度偵字第二０一八七號不起訴處分書二紙在卷足憑，又被告於八十九年間
    再因施用第一、二級毒品案件，經臺灣宜蘭地方法院檢察署檢察官以八十九年度
    偵字第一０三二號聲請簡易判決處刑，嗣經原法院改依通常程序審判以八十九年
    度訴字第二八四號刑事判決判處有期徒刑七月及五月，並定其應執行刑為十月，
    亦有該案聲請簡易決處刑書、判決書各一紙附卷可佐。是被告於送觀察勒戒後無
    繼續施用毒品傾向而經不起訴處分後五年內三犯以上毒品危害防制條例第十條第
    一項之施用毒品罪，本件事證明確，被告三犯以上施用毒品犯行堪以認定，應依
    法論科。
二、核被告甲○○所為，係犯毒品危害防制條例第十條第一項之施用第一級毒品罪。
    被告於施用第一級毒品前持有第一級毒品海洛因之低度行為，為施用第一級毒品
    之高度行為所吸收，不另論罪。被告先後多次犯行，時間緊接，又係觸犯構成要
    件相同之罪，顯基於概括犯意為之，為連續犯以一罪論，並依法加重其刑。本件
    公訴人雖僅就被告於九十二年四月二十五日凌晨三時許往前回溯二十四小時內之
    某時，在不詳處所，施用第一級毒品海洛因一次之犯行提起公訴，然檢察官就犯
    罪事實一部起訴者，其效力及於全部，本件被告於上開時間外連續施用海洛因之
    犯罪事實，與前揭論罪科刑部分，既有如上連續犯裁判上一罪之關係，本院自得
    一併審判。又被告有事實欄所示之犯罪科刑及執行情形，有臺灣高等法院檢察署
    刑案紀錄簡覆表及本院被告全國紀錄表在卷可稽，被告於有期徒刑執行完畢後，
    五年內再犯本件有期徒刑以上之罪，為累犯，應依法加重其刑，並與前開加重遞
    加之。原審論處被告罪刑本非無見，惟被告另於九十二年八月十三日至同年十月
    七日施打海洛因之事實，原審未及審酌，尚有未洽，檢察官上訴指摘及此，為有
    理由，應由本院將原判決撤銷，爰審酌被告歷經毒品危害防制條例觀察勒戒並強
    制戒治之先行程序助其戒除毒癮後，不啻未見成效，復再犯本件施用毒品之罪，
    顯見其已無法依憑己力拔除毒癮，有處以刑期予以隔離之必要，並審酌被告品行
    、犯罪動機、目的、手段及其施用毒品之次數，並其犯後坦承犯行等一切情狀，
    量處如主文所示之刑，以資懲儆。至被告施用毒品所用之針筒於用畢即已丟棄，
    現均滅失而不存在，爰不為沒收之諭知，併此敘明。
據上論斷，應依刑事訴訟法第三百六十九條第一項前段、第三百六十四條、第二百九
十九條第一項前段、毒品危害防制條例第十條第一項、刑法第十一條前段、第五十六
條、第四十七條，判決如主文。
本案經檢察官陳維練到庭執行職務。
中　　　華　　　民　　　國　　九十三　　年　　　三　　　月　　二十五　　日
                              臺灣高等法院刑事第一庭
                                  審判長法  官  李　相　助
                                        法  官  黃　聰　明
                                        法  官  楊　貴　雄
右正本證明與原本無異。
如不服本判決，應於收受送達後十日內向本院提出上訴書狀，其未敘述上訴之理由者
並得於提起上訴後十日內向本院補提理由書（均須按他造當事人之人數附繕本）。
                                        書記官  林　淑　貞
中　　　華　　　民　　　國　　九十三　　年　　　三　　　月　　二十六　　日
附錄：本案論罪科刑法條全文
毒品危害防制條例第十條第一項
施用第一級毒品者，處六月以上五年以下有期徒刑。
